臺灣彰化地方法院刑事判決　　　　　　　100年度易字第956號
公　訴　人　臺灣彰化地方法院檢察署檢察官
被　　　告　王泰山
上列被告因竊盜案件，經檢察官提起公訴（100 年度偵字第7053
號），被告就被訴事實為有罪之陳述，本院進行簡式審判程序，
判決如下：
    主    文
王泰山犯攜帶兇器毀越安全設備侵入住宅竊盜罪，處有期徒刑捌
月。
    犯罪事實
一、王泰山意圖為自己不法之所有，於民國100 年5 月25日凌晨
    2 時許，前往吳三吉位於彰化縣和美鎮○○路○ 段146 號之
    住宅，持其在附近取得不詳之人所有、長約100 公分、客觀
    上足以對人生命、身體、安全構成威脅，可作為兇器使用之
    木棍1 支，用手將覆蓋於吳三吉上開住宅後方安全設備窗戶
    上之塑膠採光罩撕破毀壞後，自該窗戶翻越侵入住宅內，在
    該住宅飯廳內竊取現金新臺幣3,000 元，在廚房冰箱內竊取
    發酵乳2 瓶，得手後，在現場將發酵乳2 瓶飲用完畢，再自
    後門逃逸，現金於逃逸後已花用殆盡。嗣吳三吉於同日上午
    5 時50分許發現失竊，於同日上午7 時58分許報警處理，經
    警採集現場發酵乳瓶口上檢體送DNA 型別鑑定，檢出DNA-ST
    R 型別與王泰山相符而查悉上情。
二、案經彰化縣警察局報告臺灣彰化地方法院檢察署檢察官偵查
    起訴。
    理    由
一、本件被告王泰山所犯係死刑、無期徒刑、最輕本刑為3 年以
    上有期徒刑以外之罪，其就被訴事實為有罪之陳述，經本院
    裁定以簡式審判程序審理，則依刑事訴訟法第273 條之2 、
    同法第159 條第2 項之規定，不適用傳聞法則有關限制證據
    能力之相關規定，合先敘明。
二、上揭犯罪事實，業據被告王泰山坦承不諱，並有證人即被害
    人吳三吉於警詢、本院審理時之證言、彰化縣警察局和美分
    局刑案現場勘察報告1 份、現場勘察及採證照片共11張（編
    號6 照片除外）、現場平面圖1 紙、內政部警政署刑事警察
    局100 年7 月8 日刑醫字第1000071734號、100 年8 月5日
    刑醫字第1000096685號鑑定書、彰化縣警察局和美分局嘉犁
    派出所受理各類案件紀錄表、受理刑事案件報案三聯單各1
    份在卷可稽，足認被告自白與事實相符，堪可採信。本件事
    證明確，被告犯行堪以認定，應依法論科。
三、按刑法第321 條第1 項第3 款之攜帶兇器竊盜罪，係以行為
    人攜帶兇器竊盜為其加重條件，此所謂兇器，其種類並無限
    制，凡客觀上足對人之生命、身體、安全構成威脅，具有危
    險性之兇器均屬之，且祇須行竊時攜帶此種具有危險性之兇
    器為已足，並不以攜帶之初有行兇之意圖為必要，最高法院
    79年臺上字第5253號著有判例可資參照。查被告被告王泰山
    於行竊時所攜帶之木棍1 支，全長約100 公分、為四角形的
    、寬約9 公公等情，業據被告供明在卷（本院卷第19頁），
    足認該木棍足以對人生命、身體、安全構成威脅，為具有危
    險性之兇器。是核被告所為，係犯刑法第321 條第1 項第1
    、2 、3 款之攜帶兇器毀越安全設備侵入住宅竊盜罪。又被
    告於本院審理時供稱：我只有用手將塑膠弄破爬進去，沒有
    把玻璃打破等語（本院卷第20至21頁），被害人吳三吉於本
    院審理時亦稱：被告進去的那扇窗戶沒有鐵窗，是塑膠的採
    光罩，是採光罩破掉，不是玻璃窗，廚房玻璃沒有破，破掉
    的只有塑膠採光罩等語，復觀卷附編號3 、4 、5 之現場照
    片（警卷第50頁），被告侵入處之窗戶並沒有看到鐵條，而
    是用塑膠採光罩覆蓋在窗戶上面，是本件被告應係用手將覆
    蓋於吳三吉上開住宅後方窗戶上之塑膠採光罩撕破後，自該
    窗戶翻越侵入住宅內行竊，應堪認定，起訴書記載被告係以
    木棍敲破吳三吉住處之玻璃窗，並撬壞玻璃外之鐵窗後，翻
    越玻璃窗進入屋內行竊，尚有未合，附此敘明。爰審酌被告
    不思循正當途徑獲取財物，竟侵入他人住宅竊取財物，造成
    他人財產上之損害，並危害社會治安，及其竊盜之動機、手
    段、所得財物價值等一切情狀，量處如主文所示之刑。被告
    行竊時所攜帶之木棍1 支，並非違禁物，被告復否認為其所
    有，且無證據可證明該木棍確屬被告所有供本案犯罪所用之
    物，爰不予宣告沒收。
據上論斷，應依刑事訴訟法第273 條之1 第1 項、第299 條第1
項前段，刑法第321 條第1 項第1 、2 、3 款，判決如主文。
本案經檢察官張嘉宏到庭執行職務。
中    華    民    國   100    年    9     月    28    日
                  刑事第八庭          法  官  王素珍
以上正本證明與原本無異。
如不服本判決應於收受判決後10日內向本院提出上訴書狀，並應
敘述具體理由；其未敘述上訴理由者，應於上訴期間屆滿後20日
內向本院補提理由書（均須按他造當事人之人數附繕本）「切勿
逕送上級法院」。
告訴人或被害人對於判決如有不服具備理由請求檢察官上訴者，
其上訴期間之計算係以檢察官收受判決正本之日期為準。
中    華    民    國   100    年    9     月    28    日
                                      書記官  廖春慧
附錄本案論罪科刑法條：
中華民國刑法第321條
犯竊盜罪而有下列情形之一者，處 6 月以上、5 年以下有期徒
刑，得併科新臺幣 10 萬元以下罰金：
一、侵入住宅或有人居住之建築物、船艦或隱匿其內而犯之者。
二、毀越門扇、牆垣或其他安全設備而犯之者。
三、攜帶兇器而犯之者。
四、結夥三人以上而犯之者。
五、乘火災、水災或其他災害之際而犯之者。
六、在車站、埠頭、航空站或其他供水、陸、空公眾運輸之舟、
    車、航空機內而犯之者。
前項之未遂犯罰之。